【裁判字號】    99,易,505
【裁判日期】    990310
【裁判案由】    詐欺
【裁判全文】
臺灣臺中地方法院刑事判決               99年度易字第505號
公  訴  人  台灣台中地方法院檢察署檢察官
被      告  戊○○
選任辯護人  詹漢山律師
            謝英吉律師
被      告  辛○○
            丁○○
            庚○○
            己○○
            乙○○
            甲○○
            丙○○
上列被告因詐欺案件，經檢察官提起公訴（99年度偵字第1621號
），被告於言詞辯論終結前認罪，檢察官聲請改依協商程序而為
判決，本院合議庭裁定由受命法官獨任進行認罪協商程序，判決
如下：
    主    文
辛○○、戊○○、己○○、乙○○、甲○○、丙○○共同犯詐欺
取財未遂罪，共拾罪，每罪各處有期徒刑貳月，如易科罰金，以
新台幣壹仟元折算壹日，均應執行有期徒刑陸月，如易科罰金，
以新台幣壹仟元折算壹日，緩刑貳年，緩刑期間付保護管束；並
均應於民國玖拾玖年陸月捌日前向台中縣庫存帳戶支付新台幣拾
萬元。
丁○○、庚○○共同犯詐欺取財未遂罪，共拾罪，每罪各處有期
徒刑貳月，如易科罰金，以新台幣壹仟元折算壹日；均應執行有
期徒刑伍月，如易科罰金，以新台幣壹仟元折算壹日，緩刑貳年
，緩刑期間付保護管束；並均應於民國玖拾玖年陸月捌日前向台
中縣庫存帳戶支付新台幣陸萬元。
扣案如附表所示之物均沒收。
    犯罪事實
一、本件犯罪事實及證據均引用附件檢察官起訴書之記載。
二、被告辛○○、戊○○、己○○、乙○○、甲○○、丙○○、
    丁○○、庚○○皆已認罪，經檢察官與被告等及辯護人於審
    判外達成協商合意，其合意內容為：被告辛○○、戊○○、
    己○○、乙○○、甲○○、丙○○共同犯詐欺取財未遂罪，
    共十罪，每罪願受有期徒刑二月，如易科罰金，以新台幣一
    千元折算一日，應執行有期徒刑六月，如易科罰金，以新台
    幣一千元折算一日，緩刑二年，緩刑期間付保護管束；並均
    於民國99年6月8日前向台中縣庫存帳戶支付新台幣十萬元之
    宣告。被告丁○○、庚○○共同犯詐欺取財未遂罪，共十罪
    ，每罪願受有期徒刑二月，如易科罰金，以新台幣一千元折
    算一日，應執行有期徒刑五月，如易科罰金，以新台幣一千
    元折算一日，緩刑二年，緩刑期間付保護管束；並均於民國
    99年6月8日前向台中縣庫存帳戶支付新台幣六萬元之宣告。
    本院查上開協商合意並無刑事訴訟法第455條之4第1項所列
    情形之一，檢察官聲請改依協商程序而為判決，本院爰不經
    言詞辯論，於協商合意範圍內為協商判決。扣案如附表所示
    之物，併依刑法第38條第1項第2款規定諭知沒收。
四、應適用之法條：刑事訴訟法第455條之4第2項、第455條之8
    ，刑法第28條、第339條第1項、第3項、第41條第1項前段、
    第51條第5款、第74條第1項第1款，第93條第1項、刑法施行
    法第1條之1。
五、本判決除有刑事訴訟法第455條之4第1項第1款、第2款、第4
    款、第6款、第7款所定情形之一，或違反同條第2項之規定
    外，不得上訴。
六、如不服本件判決，得自收受判決送達後十日內，向本院提出
    上訴書狀，上訴於第二審法院。
中    華    民    國     99    年    3    月    10    日
                  刑事第二庭    法  官  鍾堯航
以上正本證明與原本無異。
如不服本判決應於收受判決後10日內向本院提出上訴書狀，並應
敘述具體理由；其未敘述上訴理由者，應於上訴期間屆滿後20日
內向本院補提理由書（均須按他造當事人之人數附繕本）「切勿
逕送上級法院」。
                                書記官  吳淑願
中    華    民    國    99    年     3    月    10    日
附表：
一、被告辛○○持有扣押部分：
1、羅蜜歐牌電話機2台。
2、ALC電話機1台。
3、IP分享器6台。
4、網路電話盒2台。
5、MOTOROLA數據機1台。
6、KINYO數字鍵盤。
7、被害人個人資料1張。
8、詐欺教戰手則19張。
9、不動產租任契約書1份。
10、大陸儲值卡10張。
11、行動電話1支（含0000000000號SIM卡）。
12、行動電話1支（含0000000000號SIM卡）。
13、行動電話1支（含0000000000000號SIM卡）。
14、行動電話1支（無SIM卡、序號000000000000000）。
15、行動電話1支（無SIM卡、序號000000000000000）
16、行動電話1支（含0000000000號SIM卡）。
17、行動電話1支（含0000000000000號SIM卡）。
18、行動電話1支（含0000000000號SIM卡）。
二、被告丙○○、乙○○持有扣押部分：
1、聲寶牌電話機1台。
2、羅蜜歐牌電話機1台。
3、摩托羅拉牌數據機1台。
4、IP分享器1台。
5、網路電話盒1台。
6、數字鍵盤1台。
7、皮爾卡登牌行動電話1支（含0000000000號SIM卡）。
8、詐騙教戰手則1張。
三、被告丙○○持有扣押部分：
1、TCC牌電話機1台。
2、數字鍵盤1台。
3、詐騙教戰手則2張。
4、蘋果牌行動電話1支（含0000000000號SIM卡）。
四、被告乙○○持有扣押部分：
1、SONY牌行動電話1支（含0000000000號SIM卡）。
2、電腦鍵盤1台。
3、詐騙手則唸稿2張。
4、有線電話機1台。
五、被告甲○○持有扣押部分：
1、電話機1台。
2、網路電話盒1台。
3、鍵盤1台。
4、教戰手則3張。
5、筆記本1本。
6、行動電話1支（含0000000000號SIM卡）。
六、被告丁○○持有扣押部分：
1、手提電腦1台。
2、ANYCALL行動電話1支（含0000000000號SIM卡）。
3、隨身碟5支。
七、被告己○○持有扣押部分：
1、詐欺劇本3張。
2、被害人姓名及銀行帳戶資料6張。
3、羅蜜歐牌電話1組。
4、無線對講機2台。
5、SONYERICSSON行動電話1支（含0000000000號SIM卡）。
八、被告戊○○持有扣押部分：
1、SONYERICSSON行動電話1支（含0000000000號SIM卡）。
附錄本案論罪科刑法條全文
刑法第339條：
意圖為自己或第三人不法之所有，以詐術使人將本人或第三人之
物交付者，處五年以下有期徒刑、拘役或科或併科一千元以下罰
金。
以前項方法得財產上不法之利益或使第三人得之者，亦同。
前二項之未遂犯罰之。

司法院資訊處製作；財團法人民間司法改革基金會備份。
